【裁判字號】    98,消債更,172
【裁判日期】    990413
【裁判案由】    更生事件
【裁判全文】
臺灣士林地方法院民事裁定           98年度消債更字第172號
聲  請  人
即  債務人  甲○○○○○○
代  理  人  余忠益律師
上列當事人聲請更生事件，本院裁定如下：
    主  文
債務人甲○○○○○○自中華民國九十九年四月十六日十七時起
開始更生程序。
命司法事務官進行本件更生程序。
    理  由
一、按債務人不能清償債務或有不能清償之虞，且無擔保或無優
    先權之債務總額未逾新臺幣（下同）1,200 萬元者，於法院
    裁定開始清算程序或宣告破產前，得向法院聲請更生，觀之
    消費者債務清理條例第3 條、第42條第1 項規定自明。次按
    法院開始更生程序之裁定，應載明其年、月、日、時，並即
    時發生效力。法院開始更生或清算程序後，得命司法事務官
    進行更生或清算程序，必要時得選任律師、會計師或其他適
    當之自然人或法人一人為監督人或管理人，復為同條例第45
    條第1 項、第16條所明定。
二、本件聲請意旨略以：聲請人因有不能清償債務之虞，前曾於
    民國97年間，以書面向最大債權金融機構即中國信託商業銀
    行（下稱中國信託銀行）請求共同協商債務清償方案。協商
    條件為分180 期、利率0 ％、每月還款金額為4,600 元。惟
    聲請人每月收入僅約1 萬8,000 至2 萬元之間，且另尚有積
    欠資產管理公司之債務未納入協商，聲請人之收入扣除支出
    後，已無力負擔銀行所提出之還款方案，致協商不成立。又
    聲請人無擔保或無優先權之債務總額未逾1,200 萬元，復未
    經法院裁定開始清算程序或宣告破產。為此，向本院聲請更
    生等語。
三、查聲請人所主張之上開事實，業據提出服務年資暨薪資證明
    書、薪資袋影本、財政部臺北市國稅局民國95至97年度綜合
    所得稅各類所得資料清單、財政部臺北市國稅局財產歸屬資
    料清單、前置協商不成立通知書、財團法人金融聯合徵信中
    心當事人綜合信用報告－債務清理條例前置協商專用債權人
    清冊、薪資轉帳存摺影本、薪資證明書（見本院卷第7 、8
    至15、24、25、27、41、67、69、70、72頁）等為證，且經
    本院依職權向中國信託銀行函查協商過程等情屬實，有中國
    信託銀行98年5 月6 日民事陳報狀，在卷可按（見本院卷第
    45頁），核屬相符，堪認為真正。而聲請人薪資收入之金額
    不固定，其於97年10月與中國信託銀行協商時之薪資為2 萬
    2,429 元，扣除其每月必要生活支出1 萬3,000 元後，餘款
    為9,429 元，雖足以履行中國信託銀行要求之協商條件，然
    聲請人另尚有對元誠國際資產管理股份有限公司（下稱元誠
    資產管理公司）所負債務24萬6,592 元（以元誠資產管理公
    司陳報之債權計算書，算至97年10月之債權總額，見本院卷
    第121 頁）未納入協商，且依債務人提出之薪資資料所示，
    其於95年1 月至97年9 月止收入總額合計為73萬7,001 元（
    以債務人提出之綜合所得稅各類所得資料清單、薪資單、薪
    資轉帳明細計算、薪資證明計算之）扣除上開期間之必要支
    出42萬9,000 元（計算式：13000 ×33＝429000），及聲請
    人清償對其他自然人債權人所負債務10萬5,755 元後，僅餘
    20萬2,246 元，已不足清償97年10月協商當時所已屆期而應
    清償之對元誠資產管理公司所負債務24萬6,592 元，此有民
    間債權人開立之證明書、本院公務電話查詢紀錄表、債務人
    提出之清償證明、債權人提供之繳款記錄（見本院卷第71、
    127 、129 、133 頁）。足認聲請人主張有不能清償債務之
    情事，堪認為真實。又聲請人查無消費者債務清理條例第6
    條第3 項、第8 條或第46條各款所定駁回更生聲請之事由存
    在。準此，聲請人聲請更生，應屬有據。揆諸首揭規定及說
    明，應予開始更生程序，並命司法事務官進行本件更生程序
    。
四、爰裁定如主文。
中    華    民    國    99    年    4     月    13    日
                  民事第二庭  法      官  蕭錫証
上為正本係照原本作成。
本件不得抗告。
中    華    民    國    99    年    4     月    13    日
                              書  記  官  羅伊安

司法院資訊處製作；財團法人民間司法改革基金會備份。
